【裁判字號】    97,交聲,344
【裁判日期】    970930
【裁判案由】    聲明異議
【裁判全文】
臺灣屏東地方法院刑事裁定             97年度交聲字第344號
原處分機關  交通部公路總局高雄區監理所屏東監理站
異  議  人
即受處分人  甲○○
上列異議人因違反道路交通管理處罰條例案件，對於交通部公路
總局高雄區監理所屏東監理站民國97年9 月8 日所為之處分（原
處分案號：屏監違字第裁82-V00000000號），聲明異議，本院裁
定如下：
    主  文
原處分撤銷。
甲○○不罰。
    理  由
一、異議意旨略以：異議人即受處分人甲○○所有車牌號碼3D-1
    841 號自用小客車於民國97年7 月26日晚上11時20分許，經
    鄭明賢駕駛行經南二高南州交流道出口處時，為警舉發，認
    違反引擎電系加裝逆電流器之規定，嗣經交通部公路總局高
    雄區監理所屏東監理站據以裁處。惟道路交通安全規則及其
    附件，關於汽車設備規格可變更及不可變更之規定中，僅就
    氣體放電式頭燈為規範，並未規定不得加裝逆電流器，或加
    裝須辦理變更登記等語。
二、按汽車車身、引擎、底盤、電系等重要設備變更或調換，或
    因交通事故遭受重大損壞修復後，不申請公路主管機關施行
    臨時檢驗而行駛者，處汽車所有人新台幣（下同）2,400 元
    以上9,600 元以下罰鍰，並責令其檢驗，道路交通管理處罰
    條例第18條第1 項定有明文。次按「汽車車身式樣、輪胎隻
    數或尺寸、燃料種類、座位、噸位、引擎、車架、車身、頭
    燈等設備或使用性質、顏色、汽車所有人名稱、地址等如有
    變更，均應向公路監理機關辦理登記。前項變更登記，除汽
    車所有人名稱、地址等變更時，免予檢驗外，餘均須檢驗合
    格。引擎或車架變更，以型式及燃料種類相同者為限。第1
    項汽車設備規格之變更應符合附件15之規定」、「汽車下列
    設備規格不得變更：一、底盤設備：（一）方向盤位置。（
    二）傳動系統設備：指汽車之排檔型式、驅動方式、變速箱
    及齒輪箱。（三）(三)煞車作用設備：指煞車作用種類（總泵
    、分泵及油管）及防滑煞車系統。（四）懸吊系統：指支臂
    、三角架與連桿機構。二、引擎設備：指引擎之機械或渦輪
    增壓系統、氮氣導入裝置設備。三、車身設備：（一）車身
    外附加燈飾。（二）車燈噴色或貼膠紙。四、其他經主管機
    關核定之項目」，道路交通安全規則第23條、第23條之1 第
    1 項分別定有明文。
三、經查，本件異議人所有車牌號碼3D-1841 號自小客車因加裝
    逆電流器，於97年7 月26日晚上11時20分，由鄭明賢駕駛行
    經南二高南州交流道出口處時，經屏東縣政府警察局東港分
    局林邊分駐所員警，以引擎電系加裝逆電流器為由，加以舉
    發等事實，為異議人所不爭執，並有屏東縣政府警察局屏警
    交字第V00000000 號舉發違反道路交通管理事件通知單在卷
    可參，此部分之事實，固堪認定。惟異議人所加裝之逆電流
    器，既非屬道路交通安全規則第23條之1 不得變更項目，亦
    非屬同規則第23條及附件15所列變更時應登記檢驗之項目，
    則在法歸並未明文對於加裝逆電流器之行為加以限制、規範
    之情形下，縱異議人於所有汽車上加裝逆電流器，尚難認有
    違反道路交通管理處罰條例第18條第1 項之規定。從而，本
    件異議為有理由，原處分應予撤銷，改諭知異議人不罰，以
    資適法。
四、依道路交通案件處理辦法第20條前段，裁定如主文。
中    華    民    國    97    年    9     月    30    日
                交通法庭  法  官   戴韻玲
以上正本證明與原本無異。
如不服本裁定應於送達後5日內向本院提出抗告狀。
中    華    民    國    97    年    9     月    30    日
                          書記官   王鵬勝


司法院資訊處製作；財團法人民間司法改革基金會備份。
